---
title: "PF-0953 Programación geoespacial en R<br>Tarea 02: R - Graficación"
author: "Manuel Vargas"
date: "2020-09-16"
output:
  html_document:
    theme: readable    
    toc: true
    toc_float:
      collapsed: false
      smooth_scroll: false  
---

```{r setup, include=FALSE}
knitr::opts_chunk$set(echo = TRUE)
```

## Descripción general
En esta tarea, aplicará varios comandos de graficación en el lenguaje [R](https://www.r-project.org/). Además, aprenderá a bifurcar y clonar repositorios basados en el sistema [Git](https://git-scm.com/) de control de versiones y hospedados en la plataforma [GitHub](https://github.com/), para editarlos en su estación de trabajo mediante [RStudio](https://rstudio.com/). El resultado final será un documento en la sintaxis [R Markdown](https://rmarkdown.rstudio.com/) publicado en [GitHub Pages](https://pages.github.com/).

## Fecha de entrega y entregables
La fecha límite de entrega de este laboratorio es el **23 de setiembre de 2020 a las 5:00 p.m.** Debe enviarle al profesor por correo electrónico la dirección del sitio en GitHub Pages resultante (ej. https://usuario.github.io/tarea-02-r-graficacion/).

## Objetivos
1. Aprender a bifurcar un repositorio en GitHub.
2. Aprender a clonar un repositorio mediante el protocolo Git y la interfaz de RStudio.
3. Aprender a editar un documento en R Markdown, incluyendo código en el lenguaje R.
4. Aplicar comandos de graficación de R.

## Trabajo previo
Se recomienda leer el material preparado por el profesor y consultar los recursos listados en [Lección 04: El lenguaje de programación R - Graficación](https://pf0953-programaciongeoespacialr-2020.github.io/leccion-04-r-graficacion/).

Además de R y RStudio, debe instalar el sistema para control de versiones [Git](https://git-scm.com/downloads).

## Bifuración y clonación de este documento
Ejecute los siguientes pasos para bifurcar a su cuenta en GitHub el repositorio que contiene este documento y posteriormente clonarlo a su computadora para editarlo con RStudio:

1. Bifurque (_fork_) el repositorio [https://github.com/pf0953-programaciongeoespacialr-2020/tarea-02-r-graficacion](https://github.com/pf0953-programaciongeoespacialr-2020/tarea-02-r-graficacion) a su cuenta personal en GitHub.
2. En el apartado _Settings_ del repositorio bifurcado a su cuenta, busque la sección _GitHub Pages_ y habilítela al seleccionar _master branch_ como fuente. Tome nota de la dirección web resultante (ej. https://usuario.github.io/tarea-02-r-graficacion/).
3. En RStudio, clone el repositorio de su cuenta personal con la opción de menú _File - New Project - Version Control - Git_. En _Repository URL_ escriba la dirección de su repositorio (ej. https://github.com/usuario/tarea-02-r-graficacion.git). Puede obtener esta dirección con el botón _Clone or download_, en la página principal del mismo repositorio.
4. Abra y modifique el documento en RStudio (para probar, puede incluir su nombre como autor del documento).
5. Cada vez que desee actualizar su documento en GitHub y GitHub Pages:
- Presione el botón _Knit_ en RStudio para generar el documento correspondiente en la sintaxis HTML.
- Suba a su repositorio en GitHub, los archivos _index.Rmd_ e _index.html_.

## Desarrollo
Realice los siguientes ejercicios de graficación en R (el valor porcentual de cada uno se muestra entre paréntesis).

1. (10%) Mediante la función ```read.csv()```, cargue en un data frame el archivo CSV con datos de casos de Covid-19 ubicado en [https://raw.githubusercontent.com/pf0953-programaciongeoespacialr-2020/datos/master/covid19/casos/ca/2020_09_15_CSV_GENERAL.csv](https://raw.githubusercontent.com/pf0953-programaciongeoespacialr-2020/datos/master/covid19/casos/ca/2020_09_15_CSV_GENERAL.csv). Luego, despliéguelos en la pantalla.

```{r}
# Importación de datos de casos recuperados, fallecidos, activos y positivos de Covid-19 en los países de Centroamérica
ca_covid19 <- read.csv(file='https://raw.githubusercontent.com/pf0953-programaciongeoespacialr-2020/datos/master/covid19/casos/ca/2020_09_15_CSV_GENERAL.csv')

# Despliegue de los datos
ca_covid19
```

2. (10%) Genere un resumen de los datos con la función  ```summary() ```.

```{r}

```

3. Genere gráficos de barras de los casos positivos (20%), recuperados (20%), activos (20%) y fallecidos (20%).

Las barras deben estar ordenadas de mayor (a la izquierda o arriba) a menor (a la derecha o abajo) cantidad de casos. Incluya en el gráfico los siguientes componentes:
- Titulo del gráfico.
- Etiquetas en ambos ejes (x, y).
- Nombres de los países en el eje correspondiente.
- Cantidad de casos en cada barra.

```{r}

```

```{r}

```

```{r}

```

```{r}

```

4. (10% - OPCIONAL) Genere un solo gráfico de barras que presente los cuatros tipos de casos, ya sea en barras apiladas o agrupadas.

```{r}

```
